

# BRUNO GABRIEL SIQUEIRA

#### Tecnologia da Informação

Especializado em suporte técnico de TI, com experiência em administração de sistemas, migração e manutenção de hardware/software. Atualmente na AgroCP, cursando Tecnologia em Computação em Nuvem na UNOPAR. Habilidades em solução de problemas e adaptação a ambientes dinâmicos.

## **EDUCAÇÃO**

UNOPAR - Universidade Norte do Paraná Tecnologia em Computação em Nuvem, 2022 - 2024

- +55 (35) 9 9718-4550
- contato@brunosiqueira.tec.br
- https://www.linkedin.com/in/bruno-siqueiratec/
- Luiz Furtado de Abreu, 260A Centro Santana da Vargem MG

### **EXPERIÊNCIA**

Analista de Suporte de TI Júnior AgroCP Ind. e Comércio de Fertilizantes | 2023 - Now

- Atuo no suporte técnico e na manutenção de sistemas, softwares e hardwares, incluindo implementação e migração de recursos.
- Demonstro habilidade em solucionar problemas técnicos complexos e contribuo significativamente para a eficiência operacional da equipe.
- Contribuo significativamente para o treinamento e orientação de novos integrantes da equipe em práticas essenciais de tecnologia da informação.

Assistente de Suporte de TI AgroCP Ind. e Comércio de Fertilizantes | 2022 - 2023

- Prestei assistência técnica especializada em hardware e software, incluindo Microsoft Windows e Office.
- Atuei em colaboração com a equipe, oferecendo suporte técnico e contribuindo para a eficiência operacional.

# **CERTIFICAÇÕES**

- DevOps Fundamentals
   DIO
   Verificação emitida em nov 2023
- Linux Fundamentals
   DIO
   Verificação emitida em out 2023
- BluePex Firewall UTM NGFW Essentials BluePex Cybersecurity
   Verificação emitida em ago 2023
- Coordenador de Sistemas v2 ERP SiagriAgribusiness Plantar Educação Verificação emitida em jan 2023
- Computação em Nuvem | AWS Discovery Day KA Solution Verificação emitida em nov 2022